da: Tåstil: Mandel; Kappe; Moc; Åben; Kig; Spids; Rund; Firkant; Vingespids; Andet
pt-BR: Estilo de biqueira: Ponta arredondada; Oxford; Mocassim; Aberto; Peep shoe; Pontiagudo; Redondo; Quadrado; Wingtip; Outro
ja: 先端のスタイル: アーモンド; キャップ; モック; オープン; ピープ; ポインテッド; ラウンド; スクエア; ウィングチップ; その他
el: Στυλ μύτης παπουτσιού: Αμυγδαλέλαιο; Καπάκι; Moc; Ανοιχτή; Κρυφοκοιτάζω; Αιχμηρή; Στρογγυλό; Τετράγωνο; Μύτη φτερού; Άλλο
ro-RO: Tip vârf pantof: Migdalat; Bombeu; Moc; Deschidere largă; Deschidere îngustă; Ascuțit; Rotund; Pătrat; Model perforat; Altele
vi: Kiểu mũi giày: Mũi giày quả hạnh; Mũi giày có đường chỉ cắt ngang qua; Giày bốt; Mở; Giày hở mũi; Mũi giày nhọn; Mũi giày tròn; Mũi giày vuông; Mũi giày cánh chim; Khác
sl-SI: Slog konice čevlja: Mandelj; Zelo kratki; U-šiv; Odprt; Spredaj odprti; Koničast; Okrogel; Kvadraten; Wingtip; Drugo
es: Estilo de punta del calzado: Almendra; Gorra; Moc; Abierto; Vistazo; En punta; Redondo; Cuadrado; Punta de ala; Otros
nl: Teenstijl: Amandel; Kap; Moc; Open; Peep; Puntig; Rond; Vierkant; Vleugeltip; Andere
de: Zehenstil: Mandel; Deckel; Moc; Offen; Piep; Spitz; Rund; Quadrat; Flügelspitze; Sonstiges
en: Toe style: Almond; Cap; Moc; Open; Peep; Pointed; Round; Square; Wingtip; Other
pt-PT: Estilo de ponta do calçado: Amêndoa; Biqueira; Mocassim; Aberto; Frente aberta; Pontiagudo; Redondo; Quadrado; Em Y; Outro
pl: Styl stopki: Migdał; Cap; Moc; Otwórz; Zerknięcie; Spiczasty; Runda; Kwadrat; Końcówka skrzydła; Inne
tr: Ayak Parmağı Stili: Badem burun; Kap; Moc; Açık; Önü açık; Sivri; Yuvarlak; Kare; Oxford; Diğer
zh-TW: 鞋頭樣式: 杏仁; 帽子; 莫克; 開放式; 窺視; 尖頭; 圓頭; 方頭; 翼紋; 其他
ko: 토 스타일: 아몬드; 캡; 모크; 열림; 핍; 포인티드; 라운드; 스퀘어; 윙팁; 기타
fr: Style de bout: Amande; Rond; Mocassin; Ouvert; Bout ouvert; Pointu; Rond; Carré; Bout d’aile; Autre
hu: Cipőorr stílusa: Mandula; Sapka; Moc; Nyitott; Kukucskálós; Hegyes; Kerek; Négyzet; Szárnyvég; Egyéb
sv: Tåstil: Mandel; Täckt; Moc; Öppen; Peep; Spetsig; Rund; Fyrkantig; Vingspets; Övrigt
nb: Tåstil: Mandel; Lokk; Moc; Åpen; Peep; Spiss; Rund; Firkantet; Vingespiss; Annet
bg-BG: Стил на пръстите: Бадем; Капачка; Мокасина; Отворени; С показване на пръстите; Заострени; Кръгли; Квадратни; W-форма; Други
sk-SK: Štýl špičky: Mandľa; Cap; Moc; Otvorený; Peep; Špicatý; Okrúhly; Hranatý; Wingtip; Iné
zh-CN: 脚趾款式: 杏仁; 包头鞋; 搭线鞋; 开放式; 鱼嘴鞋; 尖头; 圆头; 方形; 翼尖; 其他
it: Punta della scarpa: Mandorla; Punta tonda; Scarponcino; Aperto; Apertura in punta; Appuntita; Rotondo; Quadrato; A coda di rondine; Altro
th: สไตล์นิ้วเท้า: อัลมอนด์; แคปโท; มอคโท; แบบเปิด; พีพโท; ทรงแหลม; ทรงกลม; ทรงเหลี่ยม; ทรงปีกนก; อื่นๆ
ru: Тип носка: Миндалевидный; Закругленный; Мокасины; Открытый; Открытый; Заостренный; Круглый; Квадратный; Перфорированный; Другой
lt-LT: Batų nosies stilius: Migdolų; Dangtelis; U formos apsiuvimas; Atviri; Atvirais pirštais; Smaili; Apvalūs; Kvadratiniai; „Wingtip“; Kita
cs: Styl špičky: Mandle; S kšiltem; Mokasíny; Otevřený; Částečně otevřená špička; Špičatý; Oválná; Čtvercová; Křídlová; Jiné
fi: Kengänkärjen tyyli: Manteli; Peite; Mokkasiini; Avoin; Osittain näkyvä; Teräväkärkinen; Pyöreä; Neliömäinen; Siivenkärki; Muu
hr-HR: Izgled vrha: Bademasti; Kapica; Poput mokasinke; Otvoreni; Mali otvor; Zašiljeni; Zaobljeni; Kvadratni; S uzdužnim perforacijama; Ostalo